臺灣高等法院民事裁定
109年度重上字第133號 
上  訴  人  孟員嶠  
訴訟代理人  陳紹倫律師
被 上訴 人  吳文賢  
            温忠平  
            陳昕琳  
上二人共同                
訴訟代理人  巫宗翰律師
上三人共同  
訴訟代理人  陳玉庭律師
上列當事人間請求塗銷所有權移轉登記等事件，本院裁定如下：
    主  文
本件於本院一０八年度重上字第五六八號確認本票債權不存在事
件終結前，停止訴訟程序。
    理  由
一、按訴訟全部或一部之裁判，以他訴訟之法律關係是否成立為
    據者，法院得在他訴訟終結前，以裁定停止訴訟程序，民事
    訴訟法第182條第1項定有明文。
二、查，上訴人起訴主張被上訴人陳昕琳（下稱其名）自民國10
    0年7月1日起至106年5月7日止，陸續向其借款共計新臺幣（
    下同）1億0,074萬元。嗣陳昕琳應其要求，於106年10月8日
    簽立借款金額4,000萬元、6,000萬元之2紙借據（下稱系爭
    借據），並簽發發票日100年6月30日、面額6,000萬元本票
    乙紙；又於106年10月11日簽發發票日100年6月30日、面額1
    億元本票乙紙（上開2紙本票，下合稱系爭本票）。詎陳昕
    琳為脫產，竟與被上訴人溫忠平（下稱其名），通謀將其名
    下坐落新竹縣○○市○○段000地號土地（權利範圍100000分之6
    36）及其上同段2231建號建物即門牌號碼新竹縣○○市○○○路0
    00號19樓房地（含共有部分及編號280、281號停車位，下合
    稱系爭不動產），於106年10月13日以夫妻贈與名義移轉登
    記予温忠平，嗣温忠平再於106年11月29日，將系爭不動產
    設定最高限額抵押權予無債權關係且知情之吳文賢，共同協
    助陳昕琳脫產或為詐害債權行為等情，先位依民法第242條
    、第87條第1項、第767條第1項前段、中段規定，備位依民
    法第244條第2項、第4項規定，求為如附表所示先、備位聲
    明之判決等情。惟陳昕琳否認其與上訴人間借貸關係，因上
    訴人表示欲使訴外人王玲艷（英文名LISA）同意簽發本票供
    擔保，始與上訴人通謀簽立系爭借據及系爭本票，其已對上
    訴人提起確認系爭本票債權不存在之訴，經原法院108年度
    重訴字第52號判決、本院108年度重上字第568號判決確認系
    爭本票債權不存在，上訴人上訴第三審（下稱另案）等情，
    業經兩造陳明在卷，復有上開判決書可參（見本院卷第238
    至248頁）。則本件上訴人所為先、備位聲明之主張及事實
    理由，全繫於上訴人對被上訴人究有無其主張系爭本票借款
    債權存在為據，而該法律關係刻由另案審理中，兩造亦表示
    為免裁判兩歧，願待另案判決結果（見本院卷第313頁），
    是本院認在上開確認本票債權不存在事件確認終結前有裁定
    停止本件訴訟程序之必要。
三、爰裁定如主文。 
中　　華　　民　　國　　110 　年　　2　　 月　   5　　日
                  民事第四庭  
                      審判長法  官  傅中樂
                            法  官  吳燁山
                            法  官  趙伯雄
正本係照原本作成。
如不服本裁定，應於收受送達後10日內向本院提出抗告狀，並應
繳納抗告費新臺幣１千元。
中　　華　　民　　國　　110 　年　　2 　　月　　5 　　日
　　　　　　　　　  　　　　書記官  陳韋杉


附表：
上訴聲明： 一、原判決廢棄。 二、㈠先位聲明部分：     ⒈確認被上訴人温忠平與被上訴人陳昕琳就系爭不動產，於106年10月13日所為贈與契約之債權行為及物權行為均無效。     ⒉被上訴人温忠平應將前項夫妻贈與登記、所有權移轉登記塗銷，並回復登記為被上訴人陳昕琳所有。     ⒊確認被上訴人溫忠平與被上訴人吳文賢就系爭不動產，於106年11月29日東跨北字5360號設定登記之最高限額抵押權及所擔保之債權1,000萬元均不存在。           ⒋被上訴人吳文賢應塗銷前項最高限額抵押權設定登記。 　  ⒌第一、二審訴訟費用由被上訴人負擔。     ㈡備位聲明部分：     ⒈被上訴人温忠平與被上訴人陳昕琳就系爭不動產，於106年10月13日所為贈與行為，及106年11月6日以夫妻贈與登記原因所為之所有權移轉登記行為，均應撤銷。     ⒉被上訴人温忠平應將系爭不動產於106年11月6日以夫妻贈與為登記原因所為之所有權移轉登記予以塗銷，回復為被上訴人陳昕琳所有。     ⒊被上訴人温忠平與被上訴人吳文賢就系爭不動產，於106年11月29日東跨北字5360號設定登記之物權行為，應予撤銷。     ⒋被上訴人吳文賢應塗銷前項最高限額抵押權設定登記。     ⒌第一、二審訴訟費用由被上訴人負擔。